【裁判字號】    89,易,842
【裁判日期】    891024
【裁判案由】    竊盜
【裁判全文】
台灣彰化地方法院刑事判決                          八十九年度易字第八四二號
    公  訴  人  臺灣彰化地方法院檢察署檢察官
    被      告  丁○○
右列被告因竊盜案件，經檢察官提起公訴（八十九年度偵字第三九五六號），本院判
決如左：
    主  文
丁○○連續攜帶兇器竊盜，處有期徒刑壹年。
Ｔ型扳手壹支沒收。
    事  實
一、丁○○基於意圖為自己不法所有之概括犯意，攜帶客觀上具有危險性之兇器自製
    Ｔ型扳手一支，於民國（下同）八十九年四月二十七日十二時許，在彰化縣福興
    鄉○○村○○路旁，以該Ｔ型扳手開啟車門後再發動引擎之方式，竊取戊○○所
    有、巿價約新台幣（下同）五十萬元之車牌號碼ＱＵ－六六０二號自用小客車一
    部，得手後供己使用，並將該車之二面車牌卸下丟棄，而於同年五月十二日凌晨
    二時許，在彰化縣溪湖鎮○○里○○路旁，竊取乙○○所有之車牌號碼ＰＹ－八
    一七七號自用小客車車牌二面，將之懸掛於前揭贓車上使用；復於同年五月二日
    二十時許，在台中巿西屯區○○○○街一六五號前，以該Ｔ型扳手開啟車門後再
    發動引擎之方式，竊取甲○○所有、巿價約三十五萬元之車牌號碼ＯＢ－五一三
    三號自用小客車一部，得手後將該車之二面車牌卸下丟棄，並將該贓車藏置於彰
    化縣溪湖鎮○○里○○街九七巷內。嗣於八十九年五月十八日十六時五十分許，
    丁○○駕駛上揭懸掛車牌號碼ＰＹ－八一七七號車牌二面之贓車，行經彰化縣溪
    湖鎮○○里○○路高速公路交流道時，為警當場查獲，並扣得上揭自製Ｔ型扳手
    一支。
二、案經彰化縣警察局溪湖分局移送臺灣彰化地方法院檢察署檢察官偵查起訴。
    理  由
一、訊據被告丁○○於本院審理中坦承有右揭竊取車牌號碼ＰＹ－八一七七號自用小
    客車車牌二面之犯行，惟矢口否認有右揭竊取車牌號碼ＱＵ－六六０二號自用小
    客車及ＯＢ－五一三三號自用小客車各一部之犯行，並辯稱該二部贓車係周銘鴻
    叫徐永富偷來後放在伊家中云云。經查右揭犯罪事實，業據被告於警、偵訊中供
    承明確，並經被害人乙○○、戊○○及證人莫琪安於警訊中指訴綦詳，復有扣案
    之自製Ｔ型扳手一支及贓物領據、照片等在卷可稽，足認被告於警、偵訊中之自
    白，與事實相符。至被告事後翻異前詞，於本院調查中辯稱係「丙○○」竊取云
    云（見本院八十九年九月七日訊問筆錄），另又辯稱係伊向別人所買云云（見本
    院八十九年九月二十日訊問筆錄），再於本院審理中則辯稱「是周銘鴻叫徐永富
    偷來放在我家的」云云（見審判筆錄），核其所辯情節差異極大，顯屬卸責之詞
    ，殊難採信。本件事證明確，被告犯行堪予認定。
二、核被告所為，係犯刑法第三百二十一條第一項第三款之攜帶兇器竊盜罪。被告先
    後多次犯行，時間緊接，觸犯構成要件相同之罪名，顯係基於概括之犯意反覆為
    之，為連續犯，應論以一罪，並加重其刑。爰審酌被告之品行、犯罪動機、目的
    、攜帶兇器行竊，危害社會治安甚鉅及犯後態度不佳等一切情狀，量處如主文所
    示之刑，以示懲儆。扣案之被告所有供犯罪用之Ｔ型扳手一支，應併為沒收之諭
    知。
據上論斷，應依刑事訴訟法第二百九十九條第一項前段，刑法第五十六條、第三百二
十一條第一項第三款、第三十八條第一項第二款，判決如主文。
本案經檢察官洪紹文到庭執行職務。
中      華      民      國      八十九    年     十     月      廿四    日
                                      台灣彰化地方法院刑事第一庭
                                             法      官  鄭  永  玉
右正本證明與原本無異。
如不服本判決，應於送達後十日內向本院提出上訴狀( 須附繕本 )。
告訴人或被害人對於判決如有不服具備理由請求檢察官上訴者，其上訴期間之計算係
以檢察官收受判決正本之日期為準。
                                             法院書記官  卓  俊  杰
中      華      民      國      八十九    年     十     月     三十一   日
刑法第三百二十一條
犯竊盜罪而有左列情形之一者，處六月以上五年以下有期徒刑：
一、於夜間侵入住宅或有人居住之建築物、船艦或隱匿其內而犯之者。
二、毀越門扇、牆垣或其他安全設備而犯之者。
三、攜帶兇器而犯之者。
四、結夥三人以上而犯之者。
五、乘火災、水災或其他災害之際而犯之者。
六、在車站或埠頭而犯之者。
前項之未遂犯罰之。


司法院資訊處製作；財團法人民間司法改革基金會備份。
